臺灣橋頭地方法院民事裁定
111年度勞執字第51號
聲  請  人  沈維均  
相  對  人  台灣通用器材股份有限公司

法定代理人  沈國禎  
上列當事人間聲請勞資爭議執行裁定事件，本院裁定如下：
    主  文
聲請駁回。
聲請程序費用由聲請人負擔。
    理  由
一、聲請意旨略以：聲請人與相對人間因懲處爭議之勞資爭議，
    前經經濟部加工出口區管理處勞資爭議調解委員會調解，於
    民國111年10月13日調解成立，其中調解方案第2項相對人同
    意就勞方遭資方記予大過的懲處爭議，依相關人事程序重新
    檢討本案懲處案件，並向勞方說明檢討結果，然迄未依約履
    行，爰依勞資爭議處理法第59條規定，聲請准予強制執行等
    語。
二、按勞資爭議經調解成立或仲裁者，依其內容當事人一方負私
    法上給付之義務，而不履行其義務時，他方當事人得向該管
    法院聲請裁定強制執行並暫免繳裁判費，於聲請強制執行時
    ，並暫免繳執行費，勞資爭議處理法第59條第1項定有明文
    。次按有下列各款情形之一者，法院應駁回其強制執行裁定
    之聲請：㈠調解內容或仲裁判斷，係使勞資爭議當事人為法
    律上所禁止之行為。㈡調解內容或仲裁判斷，與爭議標的顯
    屬無關或性質不適於強制執行。㈢依其他法律不得為強制執
    行，勞資爭議處理法第60條亦有規定。又強制執行應以執行
    名義所載範圍為範圍，故凡執行內容所載之給付其範圍必須
    確定，為執行名義之調解書如未具備此項要件。應認其執行
    名義尚未成立，最高法院51年台抗字第219號裁定意旨參照
    。是以，如勞資爭議之調解內容中，當事人一方所負私法上
    給付義務之範圍未能確定者，應認為不適於准予強制執行。
三、經查，聲請人主張與相對人成立調解之事實，固據其提出經
    濟部加工出口區管理處勞資爭議調解紀錄為證，然該勞資爭
    議調解紀錄調解方案第2項係記載：「勞方遭資方記予大過
    的懲處爭議，請公司依相關人事程序，重新檢討本案懲處案
    件，並向勞方說明檢討結果」，足見相對人所負義務係依人
    事程序重新檢討懲處案件後向聲請人說明，惟該項並未約定
    重新檢討及說明之期限，亦未就檢討及說明之方式為任何具
    體約定，相對人所負私法上給付義務之範圍即未能確定，上
    開調解內容之性質應認為不適於強制執行，揆諸前揭說明，
    本件聲請人聲請對相對人裁定准予強制執行，於法尚有未合
    ，應予駁回。
四、據上論結，依勞資爭議處理法第59條、第60條，非訟事件法
    第21條第2項，民事訴法第95條、第78條，裁定如主文。
中　　華　　民　　國　　111 　年　　10　　月　　27　　日
                  勞動法庭    法  官  蕭承信
以上正本係照原本作成。
如不服本裁定應於送達後10日內向本院提出抗告狀。
中　　華　　民　　國　　111 　年　　10　　月　　27　　日
                              書記官　林慧雯